臺灣高等法院高雄分院刑事判決　　　　 96年度上訴字第613號
上　訴　人
即　被　告　丙○○
　　　　　　　　　　（另案於台灣台東監獄東成分監執行）
指　　　定
義務辯護人　范仲良律師
上列上訴人因違反毒品危害防制條例等案件，不服臺灣高雄地方
法院95年度訴字第2777號中華民國96年2 月13日第一審判決（起
訴案號：臺灣高雄地方法院檢察署95年度偵字第10838 號），提
起上訴，本院判決如下：
     主  文
原判決撤銷。
丙○○連續販賣第一級毒品，處有期徒刑拾肆年。褫奪公權伍年
。扣案之海洛因拾貳包（不含空包裝袋，合計驗後淨重捌點零陸
公克）、摻有海洛因成分之殘渣袋壹只、摻有海洛因成分之鏟管
參支、遺留於磅秤上之海洛因殘渣均沒收銷燬之；空夾鏈袋共計
柒拾伍只、磅秤壹組（不含殘留其上之海洛因粉末）沒收之；販
賣第一級毒品所得財物新臺幣陸萬捌仟元沒收，如全部或一部不
能沒收時，以其財產抵償之。又連續販賣第二級毒品，處有期徒
刑捌年。扣案之甲基安非他命柒包（不含空包裝袋，合計驗後淨
重陸點參陸公克）、摻有甲基安非他命成分之鏟管肆支、摻有甲
基安非他命成分之夾鏈袋壹只、遺留於磅秤上之甲基安非他命殘
渣均沒收銷燬之；上開磅秤壹組（不含殘留其上之甲基安非他命
粉末）及上開空夾鏈袋共柒拾伍只，均沒收；販賣第二級毒品所
得財物新臺幣貳萬參仟元沒收，如全部或一部不能沒收時，以其
財產抵償之。又連續轉讓第一級毒品，處有期徒刑壹年肆月。又
連續轉讓第二級毒品，處有期徒刑拾月。應執行有期徒刑貳拾年
，褫奪公權伍年，扣案之海洛因拾貳包（不含空包裝袋，合計驗
後淨重捌點零陸公克）、甲基安非他命柒包（不含空包裝袋，合
計驗後淨重陸點參陸公克）、摻有海洛因成分之殘渣袋壹只、摻
有甲基安非他命成分之夾鏈袋壹只、摻有海洛因成分之鏟管參支
、摻有甲基安非他命成分之鏟管肆支、遺留於磅秤上之海洛因及
甲基安非他命殘渣均沒收銷燬之；空夾鏈袋共計柒拾伍只、磅秤
壹組（不含殘留其上之海洛因及甲基安非他命粉末）沒收之；販
賣第一級毒品、第二級毒品所得財物共計新臺幣玖萬壹仟元沒收
，如全部或一部不能沒收時，以其財產抵償之。
    事  實
一、丙○○（綽號阿樂）意圖營利並基於販賣第一級海洛因、第
    二級毒品甲基安非他命之概括犯意，以其所持有，門號為00
    00000000號、0000000000號行動電話與甲1、甲2、甲3聯絡（甲1
    、甲2、甲3之年籍住所資料詳原審卷第66頁公文封內對照表，
    其前科資料詳原審卷附證物袋），分別於下列時間、地點連
    續販賣第一級毒品海洛因予甲1、甲3數次、連續販賣第二級毒
    品甲基安非他命予甲1、甲2數次：
  (一)丙○○自93年12月中旬某日起94年2 月22日以前間某日止，
    使用門號為0000000000號、0000000000號之行動電話與甲1聯
    繫，並以每1 小包海洛因新臺幣（下同）1,000 元、甲基安
    非他命每半錢3,000 元、每1 錢5,000 元之代價，連續在高
    雄市○○路與八德路口之快樂龍電動玩具店、高雄市○○路
    與民族路口附近之三民加油站等處所，販賣第一級毒品海洛
    因、第二級毒品甲基安非他命予甲1施用數次，合計其販賣第
    一級毒品海洛因予甲1所得共1 萬8,000 元，販賣甲基安非他
    命予甲1所得共2萬元。
  (二)丙○○自94年8 月間某日起至95年1 月間某日止，使用門號
    0000000000號行動電話與甲3聯繫，以每次1,000 元至3,000
    元不等之代價，連續在高雄市○○路大樂大賣場、高雄市壽
    山動物園停車場等處所，販賣第一級毒品海洛因予甲3施用數
    次，合計其販賣第一級毒品海洛因予甲3所得共5萬元。
  (三)丙○○自95年3 月中旬起至同年4 月中旬某日（11日以前）
    止，使用門號為0000000000號、0000000000號行動電話與甲2
    聯繫，並以每0.3 公克1,000 元之代價，連續在高雄市○○
    路與中華路口之湯姆熊遊藝場、三多路與林森路口之歡樂龍
    遊藝場等處，販賣第二級毒品甲基安非他命予甲2施用3 次，
    合計其販賣第二級毒品甲基安非他命予甲2所得共3,000元。
二、丙○○另基於轉讓第一級毒品、第二級毒品之概括犯意，分
    別於下列時、地連續無償轉讓第一級毒品海洛因予邱吉水數
    次，連續無償轉讓第二級毒品甲基安非他命予邱吉水、邱雅
    雯、陳俊維數次：
  (一)丙○○自94年12月間某日起至95年1 月間某日止，以門號00
    00000000號、0000000000號行動電話與邱雅雯聯繫，連續在
    高雄市○○區○○路重仁骨科大樓等處所，轉讓第二級毒品
    甲基安非他命予邱雅雯施用3 次（重量不詳，但不超過10公
    克）。
  (二)丙○○自94年12月間某日起至95年1 月間某日止，以門號00
    00000000號行動電話與陳俊維聯繫，連續在高雄市○○區○
    ○路重仁骨科大樓等處所，轉讓第二級毒品甲基安非他命予
    陳俊維施用10次。
  (三)丙○○自95年1 月初某日起至95年4 月8 日下午3 時止，連
    續在高雄市○○路與華榮路口、高雄市○○區○○路與孝順
    路口等處所，轉讓第一級毒品海洛因2 次（重量不詳，但不
    超過5 公克）、轉讓第二級毒品甲基安非他命數次予邱吉水
    施用（重量不詳，但不超過5公克）。
三、嗣於95年4 月11日下午1 時40分許，為警持搜索票前往丙○
    ○位於高雄市前金區○○○路196 號7 樓之7 居處執行搜索
    ，並於上址扣得海洛因10包（起訴書誤載為1 包毛重0.2 公
    克）、甲基安非他命7 包（起訴書誤載為16包，不含空包裝
    袋，合計驗後淨重6.36公克）、摻有海洛因成分之殘渣袋1
    只、摻有甲基安非他命成分之夾鏈袋1 只丙○○所有預備供
    分裝用及大、小空夾鏈袋共65只、摻有海洛因成分之鏟管3
    支、摻有甲基安非他命成分之鏟管4 支（起訴書漏載此扣案
    物品）、丙○○所有其上沾有海洛因及甲基安非他命粉末之
    磅秤1 組，復於丙○○所有之車號ZS－5791號自小客車車內
    ，查扣海洛因2 包（起訴書誤載為2 包重78.2公克）、丙○
    ○所有預備供分裝用空夾鏈袋10只等物品。合計本案自丙○
    ○居處及其所有自小客車內所查扣之海洛因數量共12包，不
    含空包裝袋，合計驗後淨重8.06公克。
四、案經高雄市政府警察局三民第二分局移送台灣高雄地方法院
    檢察署檢察官偵查起訴。
    理  由
壹  證據能力部分
一、臺灣高雄地方法院及檢察官依刑事訴訟法第208 條第1 項規
    定囑託法務部調查局及高雄醫學大學附設中和紀念醫院就
    本件扣案之第一級毒品海洛因、第二級毒品甲基安非他命及
    殘渣袋、夾鏈袋、鏟管、磅秤、玻璃球吸食器等物品為鑑定
    ，上開機關就檢驗結果所出具之檢驗報告書，均屬刑事訴訟
    法第206 條第1 項規定之鑑定報告，有證據能力。
二、祕密證人甲1、甲2、甲3、邱雅雯、陳俊維、邱吉水於偵查中依
    法具結後向檢察官所為陳述，就其如何與被告聯絡購買毒品
    事宜及所購買之毒品種類、交易地點、購買之數量、金額等
    重要事項，均得為完整具體陳述，且查無其他顯不可信之情
    況存在，依刑事訴訟法第159 條之1 第2 項規定，得為證據
    。
三、按刑事訴訟法第159 條之3 第3 款固規定，被告以外之人於
    審判中因所在不明而無法傳喚或傳喚不到者，其於檢察事務
    官、司法警察官或司法警察調查中所為之陳述，經證明具有
    可信之特別情況，且為證明犯罪事實存否所必要者，得為證
    據。查祕密證人甲4經原審依其於警詢時所留之居所地址傳喚
    ，因查無相同地址而遭退件，再經原審派警前往甲4之住所、
    居所執行拘提，則均因甲4未按扯居住，行方不明，致無法拘
    提到案，有卷附送達證書1 件、甲4個人基本資料查詢表1 份
    、高雄市政府警察局鼓山分局96年1 月2 日高市警鼓分偵字
    第0950026723號函附拘提報告書、高雄縣政府警察局林園分
    局96年1 月2 日高縣林警偵拘字第0950000611號函附拘提報
    告書各1 件可按（見原審卷第125 頁、原審卷附拘提報告證
    物袋）。甲4復於司法警察調查中陳稱：伊自94年11月起施用
    甲基安非他命迄95年4 月28日為警查獲之日止，持續施用甲
    基安非他命，伊所施用之甲基安非他命均係向綽號阿樂之被
    告購買云云（見原審卷第82頁），惟依甲4之前科紀錄表顯示
    ，甲4僅於84年、89年、90年間因施用毒品案件，分別經起訴
    判刑或裁定送觀察、勒戒，有台灣高等法院甲4前案紀錄表1
    份在卷可按（見原審卷附證物袋），至於員警於95年4 月28
    日經徵得甲4之同意採集其尿液送驗，迄本院言詞辯論終結之
    日止，均未見甲4有何因其於94年11月起至95年4 月28日止施
    用毒品犯行，經起訴或裁定送觀察勒戒、強制戒治之情事，
    是甲4於警詢中所為其施用毒品之供述顯與證據不符，其警詢
    指述之信憑性已有可疑，公訴人復無其他積極證據足證甲4之
    前開陳述有何可信之特別情況存在（見原審卷第185 頁），
    既本件並無其他證據足證甲4於司法警察調查中所為陳述較具
    可信之特別情況存在，尚無從逕認其所為陳述有證據能力。
貳  實體部分
甲、被告丙○○販賣第一級毒品、第二級毒品部分：
一、訊據被告固坦承：伊之綽號為「阿樂」，門號0000000000號
    、0000000000號手機係伊所持用（見原審卷第62頁），惟矢
    口否認有何販賣海洛因、甲基安非他命之情事，辯稱：伊係
    與友人合資購買毒品，絕無販賣第一級、第二級毒品之行為
    。經查：
  (一)被告於95年4 月11日下午1 時40分許，為警持搜索票前往被
    告位於高雄市前金區○○○路196 號7 樓之7 住處執行搜索
    ，於上址查扣海洛因10包、甲基安非他命7 包，並於其所有
    ，車號ZS－5791號自小客車車內，查扣海洛因2 包，經送鑑
    驗，合計共查扣海洛因12包淨重8.06公克（即7.07+0.16+0.
    12+0.17+0.09+0.08+0.08+0.08+0.12+0.09 ＝8.06），甲基
    安非他命7 包淨重6.36公克（即1.57+1.59+0.86+1.59+0.39
    +0.18+0.18＝6.36），分別有法務部調查局95年7 月4 日調
    科壹字第220023448 號鑑定通知書、高雄醫學大學附設中和
    紀念醫院95年6 月27日編號0000-000號、0000-000號、0000
    -000號、0000-000號、0000-000號、0000-000號、0000-000
    號、0000-000號、0000-000號檢驗報告、高雄醫學大學附設
    中和紀念醫院95年6 月27日編號0000-000號、0000-000號、
    0000 -000 號、0000-000號、0000-000號、0000-000號、00
    00-000號各1 件在卷足憑（見偵卷第52頁，原審卷第35頁、
    第38至45頁、第30至34頁、第36至37頁）。又在上址查扣摻
    有海洛因成分之殘渣袋1 只、摻有甲基安非他命成分之夾鏈
    袋1 只、大、小空夾鏈袋共65只、摻有海洛因成分之鏟管3
    支（外觀為黃色粗吸管、黑色木柄吸管、橘色長吸管各1 支
    ）、摻有甲基安非他命成分之鏟管4 支（外觀為綠色粗吸管
    、橘色短吸管、橘色長吸管、橘色未削尖之吸管各1 支）、
    其上遺有海洛因及甲基安非他命粉末之磅秤1 組；在被告所
    有之上開自小客車內查扣空夾鏈袋10只之事實，亦有卷附高
    雄醫學大學附設中和紀念醫院95年8 月29日編號0000-000號
    、0000-000號、0000-000號檢驗報告；高雄醫學大學附設中
    和紀念醫院95年6 月27日編號0000-000號、0000-000號、00
    00-000號、0000-000號、0000-000號、0000 -000 號、0000
    -000號檢驗報告；高雄醫學大學附設中和紀念醫院95年8 月
    29日編號0000-000號檢驗報告及高雄醫學大學附設中和紀念
    醫院95年6 月27日編號0000-000號檢驗報告各1 件可佐（見
    原審卷第25頁、第26頁、第24頁、第167 頁、第169 頁、第
    171 頁、第168 頁、第170 頁、第172 頁、第173 頁、第27
    頁、第166 頁），應認實在。
  (二)被告於前開犯罪事實一(一)所示時、地連續販賣海洛因、甲基
    安非他命予甲1數次，共計販賣海洛因得款1 萬8,000 元，販
    賣甲基安非他命得款2 萬元之事實，業據甲1於本院審理中證
    述在卷，並證稱：伊有施用海洛因、甲基安非他命，伊所施
    用之毒品（即海洛因、甲基安非他命）係向綽號「阿樂」之
    被告所購買，…伊以門號0000000000號、0000000000號手機
    與「阿樂」聯絡，…約在八德路的快樂龍電玩店、九如路與
    民族路附近的三民加油站等地交付毒品（即海洛因、甲基安
    非他命），…伊係自93年12月中旬起向被告購買海洛因與甲
    基安非他命，最後一次購買海洛因與甲基安非他命的時間約
    在94年2 月份農曆年間，…伊向被告購買海洛因總共花費約
    1 萬8,000 元，購買甲基安非他命總共花費約2 萬元，…海
    洛因1 小包1,000 元，伊向被告購買海洛因的價格每次約為
    1,000 至5,000 元不等，甲基安非他命則是每半錢3,000 元
    ，每1 錢5,000 元等語（見原審卷第150 頁、第151 頁、第
    152 頁、第153 頁、第154 頁），核與其於偵查中所證述之
    毒品交易情節相符（見原審卷第72頁），再佐以甲1於91年間
    、92年間確曾因施用毒品案件先經原審法院以裁定送觀察、
    勒戒，並令入戒治處所施以強制戒治後，再經原審判處徒刑
    ，並於93年9 月10日因徒刑執行完畢出監後，又於94年3 月
    間再因施用毒品案件經檢察官聲請簡易判決處刑，有台灣高
    等法院甲1前案紀錄表1 件在卷可稽（見原審卷附證物袋），
    是證人甲1歷次就其向被告購買毒品之種類、數量、價格及聯
    絡、交付方式等重要情節均證述明確，被告亦坦承：伊於93
    年12月間經常出入位於高雄市○○路與八德路口之快樂龍電
    動玩具店乙節（見原審卷第62頁），足見被告與證人甲1證述
    之毒品交易地點確有地緣關係無訛，是以甲1所述與事實相符
    ，應屬可採。被告雖辯稱：伊僅係帶甲1前往他處向他人購買
    毒品，惟此情已據甲1否認在卷（見原審卷第153 頁）。被告
    另辯稱：伊於94年2 、3 月間因經裁定送觀察、勒戒，而無
    可能販賣毒品予甲1云云（見原審卷第154 頁），但查被告於
    93年間固曾因施用毒品案件，經本院以93年度毒聲字第2818
    號裁定送觀察勒戒，惟其於94年2 月23日始入台灣高雄看守
    所附設勒戒所執行觀察勒戒，並於94年3 月23日因無繼續施
    用傾向出所乙節，有台灣高等法院被告前案紀錄表1 份在卷
    足憑（見原審卷第6 頁、第8 頁），故甲1所述向被告購買毒
    品之時點被告並未在所執行觀察勒戒，已甚顯明，被告前開
    辯解，核與事實不符，而不可採。
  (三)被告於前開犯罪事實一(二)所示時、地連續販賣海洛因予甲3數
    次，共計得款5 萬元之事實，業據證人甲3於原審審理中證述
    明確，並證稱：伊有施用毒品海洛因，伊所施用之海洛因係
    向綽號「阿樂」之被告購買，伊以0000000000號電話與被告
    聯絡，自94年7 、8 月起向被告購買海洛因數次，…持續向
    被告購買海洛因約4 、5 個月，…伊最後一次向被告購買海
    洛因的時間係在95年1 月間，…交付毒品之地點則約在大樂
    賣場或壽山動物園，均由被告親自交付海洛因予伊，…由伊
    將購買毒品的錢交給被告，…伊共計花費5 萬元向被告購買
    海洛因等語（見原審卷第155 頁、第157 頁、第156 頁、第
    158 頁、第159 頁、第157 頁、第159 頁），雖證人甲3於警
    訊中證稱：伊自94年11月起向被告購買海洛因，共購買約20
    次等語（見原審卷第88頁），惟證人甲3為警查獲當時，因仍
    在施用毒品，染有毒癮，故對時間點之記憶不清，業據證人
    甲3證述在卷（見原審卷第159 頁），而證人甲3於原審審理中
    所證述向被告購買毒品海洛因之起迄時點，則核與甲3前於95
    年1 月間曾因毒品案件，經臺灣高雄地方法院裁定送觀察勒
    戒後，於95年1 月15日入台灣高雄看守所附設勒戒所執行之
    事實相符，有卷附台灣高等法院甲3前案紀錄表1 份可按（見
    原審卷附證物袋），是應以甲3於原審審理中所述購買毒品之
    時間點與事實較為相近，並採用最有利於被告之證人證詞，
    認甲3向被告購買海洛因之期間起點為94年8 月間某日，其持
    續向被告購買海洛因之期間為4 個月，亦即甲3向被告購買海
    洛因之起迄期間應自94年8 月間某日起迄95年1 月間某日止
    。又證人甲3先後於偵查中、原審審理中就其與被告聯絡之方
    式、購買海洛因之時間、地點、價格及交付海洛因之方式均
    屬一致（見原審卷第86頁），足認甲3所述與事實相符，而為
    可採。被告辯稱：係伊偕友人一同與甲3會面，由伊之友人與
    甲3交易，伊僅幫忙甲3叫貨云云（見原審卷第160 頁），已據
    甲3 否 認在卷，並證述：確係由被告親自交付予伊乙情甚明
    （見原審卷第157 頁），被告亦坦承：伊確有向（毒品）買
    家拿取金錢之情事（見原審卷第160 頁），互核甲3與被告所
    為上開陳述，益徵被告確有親自交付海洛因予甲3，並親手自
    甲3 取 款之事實，已甚明確。被告所辯乃卸責之詞，殊不足
    採。
  (四)被告於前開犯罪事實一(三)所示時、地販賣第二級毒品甲基安
    非他命予甲2，共計得款3,000 元之事實，業據被告前於原審
    羈押審理庭中已供承：伊有販賣甲基安非他命予甲2，販賣時
    間係自95年3 月中旬起至4 月中旬（11日以前）止，由甲2撥
    打伊所持用，門號0000000000號手機與伊聯絡，再由伊攜帶
    毒品前往親交予甲2，甲2每次購買之價格均為1,000 元，數量
    約0.3 或0.4 公克等語明確（見聲羈卷第5 頁），其自白核
    與甲2於偵查中證稱：伊曾向綽號「阿樂」之被告購買甲基安
    非他命3 至4 次，購買毒品的時間係在95年3 、4 月間，…
    伊係以門號0000000000號行動電話與被告聯絡，並約定在六
    合路與中華路口附近之湯姆熊遊藝場及三多路與林森路口之
    歡樂龍遊藝場進行毒品交易，每次均購買1,000 元之甲基安
    非他命，由伊將款項交予被告本人，並由被告本人親自交付
    安非他命予伊等情相合（見原審卷第74頁），被告之前開自
    白應屬可採。雖被告於原審審理中改稱：伊於羈押庭應訊時
    ，藥癮發作、身體不舒服，始為有罪之供述云云（見原審卷
    第189 頁），然被告亦坦認：伊於羈押庭應訊時，承辦法官
    並未恐嚇、脅迫伊為不實陳述等情（見原審卷第189 頁），
    而被告於95年4 月20日偵查中亦向檢察官供承：伊自95年3
    月底勒戒出所後開始販賣甲基安非他命迄95年4 月8 日止乙
    節明確（見偵卷第39頁），足見被告為警查獲後迄偵查中均
    一致坦認販賣甲基安非他命予甲2之犯行，且其先後供述之販
    賣時點均無二致，難認被告有何因藥癮發作、身體不適始為
    對已不利之供述之情狀存在，被告前開辯解容屬事後卸責之
    詞，不容採信。又此部分事證已甚明確，被告請求傳喚證人
    甲2，核無必要，併予明。
二、綜上，被告於前揭時、地販賣海洛因、甲基安非他命予甲1、
    販賣甲基安非他命予甲2、販賣海洛因予甲3之事證明確，佐以
    被告於95年4 月11日為警查獲時，為警自其住處及其所使用
    之自小客車上查獲已分裝為小包之海洛因12包、甲基安非他
    命7 包，及用以分裝海洛因、甲基安非他命之鏟管共7 支（
    其中3 支摻含海洛因成分，其中4 支摻含甲基安非他命反應
    ）、其上遺有海洛因及甲基安非他命粉末之磅秤1 組暨空夾
    鏈袋共75只之事實，已如前述，益徵被告確有將海洛因、甲
    基安非他命分裝後加以販售之犯行。又海洛因及甲基安非他
    命物稀價昂，經政府懸為禁令嚴加取締，苟無利可圖，衡情
    被告應無甘冒被取締判處重刑之危險，從事該毒品之買賣，
    是其販入時之價格必較出售時之價格低廉，而有從中賺取買
    賣差價牟利之不法意圖，應屬合理之推論。是本件被告販賣
    第一級毒品海洛因、第二級毒品甲基安非他命之犯行洵堪認
    定。
乙、被告丙○○轉讓第一級毒品、第二級毒品部分：
一、訊據被告坦認伊於前揭時、地確有無償轉讓甲基安非他命予
    邱吉水、邱雅雯、陳俊維之事實，惟矢口否認有何轉讓海洛
    因予邱吉水之犯行，辯稱：伊係與邱吉水合資購買海洛因，
    而非無償轉讓海洛因予邱吉水云云。
二、經查：
  (一)丙○○自94年12月間某日起至95年1 月間某日止，在高雄市
    三民區○○路重仁骨科大樓無償轉讓第二級毒品甲基安非他
    命予邱雅雯、陳俊維各3 次、10次，又自95年1 月初某日起
    至95年4 月8 日止，在高雄市○○路與華榮路口、高雄市○
    ○區○○路與孝順路口轉讓第一級毒品海洛因2 次、第二級
    毒品甲基安非他命數次予邱吉水之事實，業據被告於原審羈
    押庭供承在卷，並供稱：伊自94年年底（即94年12月間某日
    ）起至95年年初（即95年1 月間某日）止，在高雄市○○區
    ○○路重仁骨科大樓旁無償交付甲基安非他命予邱雅雯及其
    男友陳俊維，…伊亦曾無償提供海洛因2 次予邱雅雯之兄邱
    吉水，交付地點係在高雄市○○路與華榮路口邱吉水工作處
    ，最後一次交付毒品的時、地則為95年4 月8 日下午3 時許
    ，在高雄市○○路與孝順路口交付（海洛因）予邱吉水等情
    （見原審聲羈卷第5 頁）。核與證人邱雅雯於偵查中證稱：
    綽號「阿樂」之被告曾無償提供甲基安非他命予伊施用3 次
    ，由伊撥打門號0000000000號、0000000000號行動電話與被
    告聯絡，約在（高雄市○○區○○路）重仁骨科見面，交付
    毒品等語（見偵卷第24頁）；證人陳俊維證稱：綽號「阿樂
    」之被告曾無償提供甲基安非他命予伊施用10次，由伊撥打
    門號0000000000號行動電話與被告聯絡，約在（高雄市○○
    區○○路）重仁骨科見面，交付毒品等語（見偵卷第20頁）
    ；證人邱吉水則於偵查中證稱：伊自（95年4 月12日）偵查
    應訊前4 個月（即95年1 月間）開始施用第一級、第二級毒
    品，伊所施用的第一級、第二級毒品均係由被告無償提供，
    伊最後一次係於95年4 月8 日下午3 時許，在住處施用毒品
    等語，復於原審審理中證稱：因伊較少施用甲基安非他命，
    伊又與被告相識，故伊忽然間要施用（甲基安非他命時），
    伊就向被告要，被告就無償提供甲基安非他命予伊施用等語
    （見偵卷第11頁、原審卷第187 頁、第188 頁），均大致相
    符，被告自白其無償轉讓海洛因及甲基安非他命之情節既與
    事實相符，自得採為被告轉讓第一級、第二級毒品犯行之依
    據。
  (二)被告嗣於原審審理中翻異前詞，辯稱：伊未曾轉讓海洛因予
    邱吉水施用云云。但查，證人邱吉水於原審審理中雖證稱：
    海洛因係伊與被告每人各出一半合資購買，其出資之數額為
    1,000 元至3,000 元不等云云（見原審卷第186 頁、第187
    頁），惟其前開證述已與其於偵查中之證詞不合（見偵卷第
    11頁）。再佐以被告前於原審羈押庭調查中供承：伊因邱吉
    水係邱雅雯的哥哥，伊始無償提供海洛因予邱吉水施用乙節
    （見原審聲羈卷第5 頁），核與邱吉水於原審審理中證稱：
    伊之胞妹邱雅雯較早與被告認識乙情相符（見原審卷第189
    頁），而邱雅雯乃被告同居女友陳靖雯之弟陳俊維之女友，
    亦據陳俊維供述至明（見偵卷第20頁），足認被告基於其同
    居女友陳靖雯而來之人際情誼，始免費提供第一、二級毒品
    予邱吉水施用。又參諸被告於偵查中亦供稱：伊因邱吉水經
    濟狀況不佳，故無償提供毒品予邱吉水施用等語（見偵卷第
    13 頁） ，可見邱吉水已無可能出資與被告合購海洛因，而
    邱吉水施用之毒品以海洛因為主，以甲基安非他命為輔，亦
    據邱吉水證述如前（見原審卷第188 頁），是以證人邱吉水
    於原審審理中所為被告未曾無償提供海洛因予伊施用之證述
    ，顯係迴護被告之詞，殊非可採。被告所為前開辯解，乃避
    重就輕之詞，不足採信。
三、綜上，被告轉讓第二級毒品予邱雅雯、陳俊維及轉讓第一級
    、第二級毒品予邱吉水施用之犯行，事證已臻明確，均堪認
    定。
參  論罪科刑
一、核被告所為，係犯毒品危害防制條例第4 條第1 項之販賣第
    一級毒品罪、同條例第4 條第2 項之販賣第二級毒品罪及同
    條例第8 條第1 項之轉讓第一級毒品罪、同條例第8 條第
    項轉讓第二級毒品。其持有第一、二級毒品後進而販賣或轉
    讓，其持有毒品之低度行為應各為販賣及轉讓之高度行為所
    吸收，均不另論罪。被告所犯前開四罪間，犯意各別，行為
    互異，應分論併罰。
  (一)按被告行為後，刑法於94年2 月2 日經總統令修正公布，於
    95 年7月1 日施行，而比較新舊法時應就罪刑有關之共犯、
    未遂犯、想像競合犯、牽連犯、連續犯、結合犯，以及累犯
    加重、自首減輕暨其他法定加減原因（如身分加減）與加減
    例等一切情形，綜其全部罪刑之結果而為比較（最高法院95
    年5 月23日刑事庭第8 次會議決議參照）。經查：
  1.就被告所犯罪名罰金刑最低度刑之變更：
    被告行為時毒品危害防制條例第4 條第1 項、第2 項、第8
    條第1 項、第2 項雖均未修正，惟得併科罰金部分，依修正
    前刑法第33條第5 款規定，罰金為銀元1 元以上，是上開罪
    名之罰金刑為最低刑度得科新台幣3 元。惟依修正後刑法第
    33 條 第5 款規定，罰金為新台幣1,000 元以上，以百元計
    算之，則前開四罪之罰金刑，得併科罰金之最低度刑，均已
    提高為新台幣1,000 元以上，經比較新舊法，應以被告行為
    時之刑法第33條之規定，計算得併科罰金之最低度刑較有利
    於被告。
  2.就連續犯條文之刪除：
    被告先後多次販賣第一、二級毒品及多次轉讓第一、二級毒
    品之犯行，均時間緊接、方法相同，所犯均係構成要件相同
    之罪名，均應依連續犯之規定論以一罪，惟被告行為後，刑
    法第56條連續犯之規定，業於94年1 月7 日修正公布刪除，
    並於95年7 月1 日施行，則被告之犯行，因行為後新法業已
    刪除連續犯之規定，此刪除雖非犯罪構成要件之變更，但顯
    已影響行為人刑罰之法律效果，自屬法律有變更，依新法第
    2 條第1 項規定，比較新、舊法結果，仍應適用較有利於被
    告之行為時法律即舊法論以連續犯（最高法院95年第8 次刑
    事庭會議決議參照），且除毒品危害防制條例第4 條第1 項
    所定之死刑、無期徒刑，依法不得加重外，其餘法定刑部分
    均應加重其刑。被告自93年12月下旬某日起至94年2 月22
    日以前某日止，連續販賣第一級毒品及第二級毒品予甲1之行
    為，及被告「自94年8 月間某日起至94年10月31日止」連販
    賣第一級毒品予甲3之行為，暨被告「自95年1 月1 日起至95
    年1 月某止，連續轉讓第二級毒品予陳俊維之行為，均與前
    開起訴部分有修正前連續犯裁判上一罪關係，為起訴效力所
    及，本院自應併予審理。
  3.就刑之加重、減輕之變更：
    本件被告於犯罪時之刑法第64條第2 項、第65條第2 項有關
    死刑或無期徒刑減輕之規定分別為：「死刑減輕者，為無期
    徒刑，或為15年以下12年以上有期徒刑」、「無期徒刑減輕
    者，為7 年以上有期徒刑」，而95年7 月1 日修正公布施行
    之刑法前開規定則為：「死刑減輕者，為無期徒刑」、「無
    期徒刑減輕者，為20年以下15年以上有期徒刑」，比較修正
    前後之規定，以修正前之行為時法對被告較為有利。
  4.就定執行刑刑度上限之變更：
    又被告行為後，刑法第51條業經修正，修正前刑法第51條第
    5 款規定：「宣告多數有期徒刑者，於各刑中之最長期以上
    ，各刑合併之刑期以下，定其刑期。但不得逾20年。」，修
    正後刑法第51條第5 款則規定：「宣告多數有期徒刑者，於
    各刑中之最長期以上，各刑合併之刑期以下，定其刑期。但
    不得逾30年。」經比較新、舊法之結果，修正後刑法並非較
    有利於被告，依刑法第2 條第1 項前段之規定，仍應依修正
    前刑法，定其應執行之刑。
  (二)查本件被告連續販賣第一級毒品海洛因之犯行，其法定最低
    本刑分別為無期徒刑，惟被告為警查扣之海洛因12包，合計
    淨重僅8.06公克，其中送交法務部調查局鑑驗之3 包海洛因
    純度僅19.42 ％，此有法務部調查局95年7 月4 日調科壹字
    第220023448 號鑑定通知書、高雄醫學大學附設中和紀念醫
    院95年6 月27日編號0000-000號、0000 -000 號、0000-000
    號、0000-000號、0000-000號、0000-000號、0000-000號、
    0000-000號、0000-000號檢驗報告各1 份在卷可稽（見偵卷
    第52頁，原審卷第35頁、第38至45頁），其販賣海洛因之對
    象僅甲1、甲3，販賣海洛因之範圍非廣，其販賣海洛因所得金
    額僅六萬八千元，所獲利益尚非巨大，應認其犯罪情節輕微
    尚堪憫恕，如處以法定最低度刑無期徒刑，尚嫌過重，爰就
    被告販賣第一級毒品海洛因之犯行，依刑法第59條之規定減
    輕其刑，除死刑及無期徒刑部分外，並依法先加後減之（按
    被告行為時刑法第59條規定：「犯罪之情狀可憫恕者，得酌
    量減輕其刑。」而95年7 月1 日施行之修正後刑法第59條規
    定：「犯罪之情狀顯可憫恕，認科以最低度刑仍嫌過重者，
    得酌量減輕其刑。」其修正前後之文字用語雖有不同，但實
    務上對於行為時刑法第59條之適用均與修正後刑法第59條規
    定意旨相符，是該部分並不生新舊法律比較適用之問題，自
    應適用現行有效之刑法第59條之規定，附此敘明）。又本件
    被告雖曾數次轉讓第一級、第二級毒品予邱雅雯、陳俊維、
    邱吉水等人施用，惟查無積極證據足證被告轉讓毒品之總量
    已達毒品危害防制條例第8 條第6 項應予加重其刑之標準，
    故不予加重其刑，併此敘明。
  (三)另被告之辯護人主張：被告已供述其毒品來源，並經警循線
    破獲，應依毒品危害防制條例第17條規定減輕其刑云云。經
    查，被告於偵查中供述：其所持有之毒品均係向B （其年籍
    詳見原審卷附證物袋內對照表所載）購得，並經檢察官供依
    其前開供述，在B 之住處查獲海洛因7 包（含空包裝袋，驗
    前毛重43.7公克）、甲基安非他命4 包（含空包裝袋，驗前
    毛重14.1公克）、行動電話3 支、電子秤1 台、及十萬元之
    事實，有台灣高雄地方法院檢察署95年8 月22日雄檢博調95
    偵10838 字第63050 號函附公文密件、95年12月7 日雄檢博
    調95偵10838 字第96973 號函附公文密件各1 件在卷可按（
    見原審卷附第54頁公文封、第138 頁公文封內回函）。惟被
    告於95年4 月12日為警查獲後之翌日，就員警詢問伊是否曾
    販賣毒品予B 時，被告則供稱：伊與B 係朋友，伊雖曾販賣
    毒品予B ，但多係其有需要、有困難時，伊免費請其施用等
    語（見警卷第4 頁倒數第2 行、第5 頁），是被告於為警查
    獲後第一時間所為供述，已然否認B 為其所持有之毒品來源
    ，是B 究否為被告所持有之毒品來源，已有可疑。被告於原
    審審理中復供述：伊為警查獲後並未於第一次警詢中供出毒
    品來源，經員警告知倘配合供出藥頭即可減刑交保，伊始於
    當晚（即95年4 月11日晚間）供出B ，…因員警監聽伊之電
    話，向伊詢問與伊通話之B 人在何處，伊遂將B 之所在處所
    告知員警等語（見原審卷第195 頁、第194 頁）；證人即承
    辦員警乙○○證稱：警方早已鎖定B ，也向法院聲請B 的搜
    索票，我們沒有根據被告所提供之線索而破獲毒品來源等語
    （本院卷第56頁），可見被告為警查獲時，員警已先行透過
    電話監聽之方式掌握B 之綽號、姓名年籍，並向法院聲請搜
    索票，無論被告是否為前開供述，員警均可循線追查進而緝
    獲B ，故被告為求刑之寬減，始配合員警問話進而供述B 之
    所在處所，惟除被告之前開供述外，就B 究如何提供被告毒
    品、其間之買賣交易方式、交易之毒品種類、價金數額等重
    要訊息，均未據被告供明，亦無其他相關證據足認所持有之
    毒品均係向B 購得，自無從依前開規定減輕其刑，被告辯護
    人之前開主張，尚非可採。又被告辯護人另以被告於偵查中
    復供出他人無故持有槍、彈之情資，經警循線查獲為由，主
    張依證人保護法第14條第1 項規定，減輕其刑云云。按依證
    人保護法第14條第1 項規定：「被告於偵查中供述與該案案
    情有重要關係之待證事項或其他共犯之犯罪事證，因而使檢
    察官得以追訴該案之其他共犯者，以經檢察官事先同意者為
    限，就其因供述所涉之犯罪減輕或免除其刑。」但查本件被
    告所犯係違反毒品危害防制條例案件，其所供述他人無故持
    有槍、彈之犯罪事證，與本件案情並無關聯，自不得援引前
    開規定減輕其於所涉犯違反毒品危害防制條例案件之刑責。
二、原審予以論罪科刑，固非無見；惟查，(一)檢察官起訴被告於
    93年12月中旬某日販賣第一級毒品海洛因及第二級毒品甲基
    安非他命予甲1，原判決則認定販賣上開毒品予甲1之時間為「
    93年12月中旬某日起至94年2 月間某日止」，原判決未說明
    「93年12月下旬起至94年2 月間某日止」之販賣毒品行為，
    為起訴效力所及，而逕予判決，有未受請求之事項予以判決
    之違背法令情事；又檢察官起訴被告於94年4 月12日販賣第
    一級毒品海洛因予甲1，此部分無確切證據足以證明被告犯罪
    ，應說明不另為無罪之諭知（詳如後述），原判決就此漏未
    論述，有已受請求之事項未予判決之違背法令情事。(二)檢察
    官起訴被告自94年11月初某日起至95年1 月間某日止販賣第
    一級毒品海洛因予甲3共20至30次，原判決則認定販賣上開毒
    品予甲3之時間為「94年8 月間某日起至95年1 月間某日止」
    ，原判決未說明「94年8 月間某日起至94年10月31日止」之
    販賣毒品行為，為起訴效力所及，而逕予判決，有未受請求
    之事項予以判決之違背法令情事。(三)檢察官起訴被告自94年
    12月31日起至95年3 月中旬止連續販賣第二級毒品甲基安非
    他命予甲2，又起訴被告自94年10月間某日起至94年11月30日
    止連續轉讓第二級毒品甲基安非他命予邱雅雯多次，此部分
    無確切證據足以證明被告犯罪，應說明不另為無罪之諭知（
    詳如後述），原判決就此漏未論述，有已受請求之事項未予
    判決之違背法令情事。(四)檢察官起訴被告自94年12月間某日
    起至94年12月31日12時止轉讓第二級毒品甲基安非他命予陳
    俊維多次，原判決則認定轉讓上開毒品之時間為「94年12月
    間某日起至95年1 月間某日止」，原判決未說明「95年1 月
    1 日起至95年1 月間某日止」之轉讓第二級毒品行為，為起
    訴效力所及，而逕予判決，有未受請求之事項予以判決之違
    背法令情事。(五)原判決理由欄雖有說明被告曾多次轉讓第一
    級毒品及第二級毒品予邱雅雯、陳俊維、邱吉水等人施用，
    惟查無積極證據足以證明被告轉讓第一級毒品數量超過5 公
    克及轉讓第二級毒品數量超過10公克，依毒品危害防制條例
    第8 條第6 項規定不加重其刑，惟原判決事實欄均未予記載
    明白，事實認定尚有缺漏，自有未合。(六)毒品危害防制條例
    第19條第1 項有關沒收之規定，係刑法第38條第1 項第2 款
    、第3 款之特別規定，應優先於刑法而為適用（最高法院93
    年度台上字第5179號、第5889號、第6038號判決意旨參照）
    。扣案之供分裝販賣海洛因及甲基安非他命所用之磅秤1 組
    ，乃供販賣第一級毒品及第二級毒品所用之物，應依毒品危
    害防制條例第19條第1 項規定沒收，始為適法。原判決將上
    開磅秤1 組，依刑法第38條第1 項第2 款宣告沒收，適用法
    則不當；又上開磅秤其上殘留有第一級毒品海洛因及第二級
    毒品甲基安非他命，顯見係供販賣第一級、第二級毒品所用
    之物，原判決僅於販賣第一級毒品主文項下諭知沒收，漏未
    於販賣第二級毒品主文項下諭知沒收，亦有未合。(七)被告販
    賣第一級毒品及第二級毒品，應有賺取差價牟利之意圖，原
    判決就此部分漏未論述，有理由不備之違失。被告上訴意旨
    否認涉犯販賣第一級毒品、販賣第二級毒品及轉讓第一級毒
    品罪，另指摘轉讓第二級毒品量刑過重，雖無理由，惟原判
    決既有上開可議之處，自屬無可維持，應予撤銷改判。審酌
    被告犯後矢口否認有何販賣第一、二級毒品及轉讓第一級毒
    品犯行，其自身染有毒癮，前曾經裁定送觀察勒戒，有台灣
    高等法院被告前案紀錄表1 份在卷可稽，其就毒品對人之危
    害性應知之甚明，詎其不思勞力工作賺取正當所得，僅為圖
    一己私利，竟出售第一、二級毒品予他人施用以資獲利，戕
    害他人身心，復轉讓第一、二級毒品供其友人施用，致友人
    亦同染毒癮不可自拔，其對社會所生危害不輕，其所為自不
    宜輕宥，惟念其所販賣之毒品數量不多、販售所得財物非鉅
    ，時間亦非長久等一切情狀，仍如原審，分別量處如主文所
    示之刑，並定其應執行之刑，且依其販賣第一級毒品罪之犯
    罪性質，認有禠奪公權之必要，爰諭知販賣第一級毒品部分
    禠奪公權5 年。另被告行為後，刑法第37條第2 項亦於94年
    2 月2 日修正公布，自95年7 月1 日施行，修正後之刑法第
    37條第2 項，將裁量宣告褫奪公權之有期徒刑宣告刑下限，
    由6 月提高為1 年，比較新舊法結果，本以修正後之規定較
    有利於被告，然按因褫奪公權之宣告依刑法第34條第1 款之
    規定，為從刑，且因從刑附屬於主刑，除法律有特別規定者
    外，從刑應依主刑所適用之法律。經查本件被告販賣第一級
    毒品罪主刑部分，既乃依修正前之刑法第64條第2 項、第65
    條第2 項、第51條第5 款之死刑、無期徒刑加重之限制及減
    輕之方法以及數罪併罰應執行刑之執行方法，作為酌減被告
    刑度之依據，本院爰適用94年2 月2 日公布修正前刑法第37
    條第2 項規定，定被告褫奪公權之期間，以示懲儆。扣案之
    海洛因12包（不含空包裝袋，合計驗後淨重8.06公克）、甲
    基安非他命7 包（不含空包裝袋，合計驗後淨重6.36公克）
    ，暨扣案磅秤上所遺留摻有海洛因、甲基安非他命成分之粉
    末（見原審卷第27頁高雄醫學大學附設中和紀念醫院95年8
    月29日編號0000-000號檢驗報告），確實分屬第一級毒品、
    第二級毒品（前開扣案之海洛因、甲基安非他命包裝袋因無
    法與毒品完全析離，亦應視同毒品），均如前述；另扣案之
    摻有海洛因成分之殘渣袋1 只、摻有甲基安非他命成分之夾
    鏈袋1 只，摻有海洛因成分之鏟管3 支（外觀為黃色粗吸管
    、黑色木柄吸管、橘色長吸管各1 支）、摻有甲基安非他命
    成分之鏟管4 支（外觀為綠色粗吸管、橘色短吸管、橘色長
    吸管、橘色未削尖之吸管各1 支），均因無法與毒品完全析
    離，亦應視同毒品，有高雄醫學大學附設中和紀念醫院95年
    8 月29日編號0000-000號、0000 -000 號檢驗報告、高雄醫
    學大學附設中和紀念醫院95年6 月27日編號0000-000號、00
    00-000號、0000-000號、0000-000號、0000-000號、0000-0
    00號、0000-000號檢驗報告各1 紙在卷足憑（見原審卷第25
    頁、第26頁、第167 頁、第169 頁、第171 頁、第168 頁、
    第170 頁、第172 頁、第173 頁），亦均分屬第一級、第二
    級毒品，故不問屬於犯人與否，均應依毒品危害防制條例第
    18條第1 項前段規定宣告沒收銷毀之。至於扣案磅秤1組 ，
    係在被告丙○○家中所查獲，應是被告丙○○所有之物，且
    其上殘留有第一級毒品海洛因及第二級毒品甲基安非他命，
    顯係供販賣用之分裝第一級毒品及第二級毒品所用之物，應
    依毒品危害防制條例第19條第1 項規定諭知沒收。另查扣之
    空夾鏈袋75只（包含被告在高雄市前金區○○○路196 號7
    樓之7 所查扣之大、小夾鏈袋共65只，在被告所有，車號ZS
    －5791號自小客車內查扣之夾鏈袋10只），經送檢驗均不含
    海洛因、甲基安非他命成分，有高雄醫學大學附設中和紀念
    醫院95年8 月29日編號0000-000號檢驗報告可佐（見原審卷
    第24頁），上開空夾鏈袋均為被告所有，業據被告坦認在卷
    （見原審卷第62頁），乃被告所有，用以預備供分裝海洛因
    、甲基安非他命販賣之用，應依刑法第38條第1 項第2 款規
    定沒收之。未扣案之販賣第一級毒品所得之財物6 萬8,000
    元（即18000+50000 ＝68000） 、販賣第二級毒品所得之財
    物2 萬3,000 元（即20000+3000＝23000） ，亦應依毒品危
    害防制條例第19條第1 項規定宣告沒收，如全部或一部不能
    沒收時，以其財產抵償之。至於扣案之摻有甲基安非他命成
    分之玻璃球吸食器2 支（見原審卷第165 頁，高雄醫學大學
    附設中和紀念醫院95年6 月27日編號0000 -000 號檢驗報告
    ），雖係被告所有之物，然無證據認與本案有何直接關聯性
    ，爰不予宣告沒收，又用以聯絡販毒所用之門號0000000000
    號、0000000000號行動電話2 具，並無確切證據證明係被告
    丙○○所有，且僅偶供聯絡販毒之用，平常供聯絡親朋之工
    具，自不予宣告沒收，附此敘明。
肆、不另為無罪諭知部分
一、公訴意旨另以：被告自94年11月初某日起至95年3 月中旬某
    日止，在高雄市○○街口土地廟前、高雄市新興區○○○路
    華納舞廳前等處所，以每次1,000 元之代價，販售甲基安非
    他命予甲4云云（即起訴書附表一編號4 所示犯罪事實）。
二、經查：
  (一)按犯罪事實應依證據認定之，無證據不得認定犯罪事實；又
    不能證明被告犯罪者，應諭知無罪之判決，刑事訴訟法第15
    4 條第2 項、第301 條第1 項分別定有明文。按刑事訴訟上
    證明之資格，無論其為直接或間接證據，均須達於通常一般
    之人均不致有所懷疑，而得確信其為真實之程度，始得據為
    有罪之認定，若其關於被告是否犯罪之證明未能達此程度，
    而有合理懷疑之存在，致使無從形成有罪之確信，根據「罪
    證有疑，利於被告」之證據法則，即不得遽為不利被告之認
    定，亦有最高法院76年台上字第4986號判例要旨足參。
  (二)公訴人認被告涉犯於上開時、地販賣甲基安非他命予甲4之罪
    嫌，無非以祕密證人甲4之指述為其論罪之主要依據。惟被告
    堅決否認有何於前揭時、地販賣甲基安非他命之情事，而甲4
    於警詢中供稱：伊於94年11月間起至95年4 月28日為警查獲
    之日止，有施用甲基安非他命犯行乙節（見原審卷第82頁）
    ，則未據檢察官起訴或聲請裁定送觀察勒戒，有台灣高等法
    院甲4前案紀錄表在卷可佐（見原審卷附證物袋），是甲4所述
    已乏證據可證為真，故其於警詢中供承曾於上開施用甲基安
    非他命期間向被告購買甲基安非他命云云之信憑性即有可疑
    ，而不得僅憑甲4之片面指述即遽採為對被告不利之推認。此
    外，復查無其他積極證據足資證明被告有何公訴人所指販賣
    第二級毒品甲基安非他命予甲4之犯行，揆諸首揭說明，依法
    應為被告此部分無罪之判決，惟公訴意旨認被告此部分犯行
    與前開有罪部分，有刪除前刑法第56條連續犯規定之適用，
    係屬裁判上之一罪，爰不另為無罪之諭知。
三、公訴意旨另以：被告丙○○於94年4 月12日，在高雄市○○
    區○○路與民族路口附近三民加油站，以不詳價格，販賣第
    一級毒品海洛因予甲1，因認被告涉犯毒品危害防制條例第4
    條第1 項販賣第一級毒品罪嫌。又被告丙○○自94年12月31
    日起至95年3 月10日止，在高雄市○○路湯姆熊遊藝場及高
    雄市○○路、林森路口歡樂龍遊藝場等處，販賣第二級毒品
    甲基安非他命予甲2多次，因認被告涉犯同條例第4 條第2 項
    販賣第二級毒品罪嫌。另被告丙○○自94年10月間某日起至
    94年11月30日止，在高雄市○○區○○路重仁骨科大樓，無
    償轉讓第二級毒品甲基安非他命予邱雅雯多次，因認被告涉
    犯同條例第8條第2項轉讓第二級毒品罪嫌。
四、訊據被告丙○○堅決否認涉犯上開犯行，本院查，證人甲1於
    原審證稱：伊自93年12月中旬起至94年2 月農曆年間，向被
    告購買海洛因及甲基安非他命等語，證人甲1並未指證被告於
    94年4 月12日有販賣第一級毒品海洛因之行為。次查，證人
    甲2於偵查中證稱：伊於95年三、四月間向被告購買甲基安非
    他命三、四次等語，而被告丙○○於原審羈押庭供承：其自
    95年3 月中旬起有販賣甲基安非他命予甲2等語（見聲羈卷第
    5 頁），此外，查無確切證據證明被告自94年12月31日起至
    95年3 月10日止有販賣第二級毒品予甲2之行為。末查，證人
    邱雅雯指證被告自94年12月間某日起至95年1 月間某日止，
    無償轉讓第二級毒品甲基安非他命予伊等語，證人邱雅雯於
    偵查中並未指證被告自94年10月間某日起至94年11月30日止
    有無償轉讓甲基安非他命之行為，本院復查無其他確切證據
    證明被告涉犯此部分轉讓第二級毒品行為。按檢察官就被告
    犯罪事實，應負舉證責任，並指出證明之方法，刑事訴訟法
    第161 條第1 項定有明文；本件上開部分，檢察官所舉證之
    證據方法，並無法說服本院形成有罪之心證，依罪疑有利被
    告之法則，本應為無罪之諭知，惟公訴人認此部分與本院前
    開論罪科刑部分，有刪除前連續犯裁判上一罪關係，爰不另
    為無罪之諭知。
據上論結，應依刑事訴訟法第369 條第1 項前段、第364 條、第
299 條第1 項前段，毒品危害防制條例第4 條第1 項、第2 項、
第8 條第1 項、第2 項、第18條第1 項前段、第19條第1 項，刑
法第2 條第1 項、第11條、第59條、第38條第1 項第2 款、第37
條第2 項，修正前刑法第56條、第51條第5 款、第9 款，判決如
主文。
本案經檢察官蔡國禎到庭執行職務。
中　　華　　民　　國　　96　　年　　6 　　月　　12　　日
                  刑事第五庭    審判長法  官  曾永宗
                                      法  官  任森銓
                                      法  官  王伯文
以上正本證明與原本無異。
如不服本判決應於收受本判決後10日內向本院提出上訴書狀，其
未敘述上訴理由者，並得於提起上訴後10日內向本院補提理由書
狀（均須按他造當事人之人數附繕本）「切勿逕送上級法院」。
中　　華　　民　　國　　96　　年　　6 　　月　　13　　日
  　　　　　　　　　　　　　　　　　　書記官  陳武悅
附錄本件判決論罪科刑法條：
毒品危害防制條例第4 條第1項、第2項
製造、運輸、販賣第一級毒品者，處死刑或無期徒刑；處無期徒
刑者，得併科新台幣1千萬元以下罰金。
製造、運輸、販賣第二級毒品者，處無期徒刑或7 年以上有期徒
刑，得併科新台幣7 百萬元以下罰金。
毒品危害防制條例第8 條第1項、第2項
轉讓第一級毒品者，處1 年以上7 年以下有期徒刑，得併科新台
幣1 百萬元以下罰金。
轉讓第二級毒品者，處6 月以上5 年以下有期徒刑，得併科新台
幣70萬元以下罰金。
                                                  FWQ
